臺灣板橋地方法院刑事判決　　　　　　　　　　　　九十二年度交易字第六二八號
　　　 公　訴　人　臺灣板橋地方法院檢察署檢察官
　　　 被　　　告　丙○○
右列被告因公共危險等案件，經檢察官提起公訴（九十二年度偵字第一六０七六號）
，被告於本院準備程序中就被訴事實為有罪之陳述，經本院合議庭裁定由受命法官獨
任進行簡式審判程序，並判決如左：
    主  文
丙○○服用酒類，不能安全駕駛動力交通工具而駕駛，累犯，處拘役肆拾日，如易科
罰金，以佰元折算壹日。
    事  實
一、丙○○前於民國八十八年間因違反毒品危害防制條例案件，經本院以八十八年易
    字第四四二六號判處有期徒刑六月，如易科罰金，以三百元折算一日確定；又於
    八十九年間復因違反毒品危害防制條例案件，經本院以九十年度訴字第八八二號
    判處有期徒刑八月、七月，應執行有期徒刑一年一月確定，甫於九十二年四月三
    十日因假釋縮刑期滿執行完畢（於本件構成累犯），詎猶不知悔改，復明知飲酒
    後不得駕車，竟於九十二年六月十九日二十三時許起飲酒後，當時吐氣所含酒精
    濃度高達每公升０．四三毫克，已不能安全駕駛動力交通工具情況下，仍貿然騎
    乘車牌號碼ＸＸＤ─４０６號重型機車，沿臺北縣五股鄉○○路○段直行，嗣於
    同年月二十日凌晨三時三十分許，行經臺北縣五股鄉○○路○段中興幹二六號前
    時，自後方撞擊乙○○所騎乘後座附載甲○○之ＶＰＹ－１３０號輕型機車，致
    乙○○及甲○○分別受有背部、臀部、左手肘、右前臂多處挫傷並擦傷；右手掌
    、左手肘、左肩、左臀、左膝多處擦傷併挫傷之傷害（所涉過失傷害罪嫌部分，
    業經撤回告訴，由本院另行依法審結），經警據報前往處理，並對其施以呼氣酒
    精濃度測試，始知悉上情。
二、案經告訴人乙○○、甲○○訴請臺北縣政府警察局蘆洲分局報告臺灣板橋地方法
    院檢察署檢察官偵查起訴，經本院裁定進行簡式審判程序。
    理  由
一、按本件被告丙○○所犯係死刑、無期徒刑、最輕本刑為三年以上有期徒刑以外之
    罪，被告於準備程序中就前揭被訴事實為有罪之陳述，經本院告知簡式審判程序
    之旨，並聽取公訴人與被告之意見後，爰依刑事訴訟法第二百七十三條之一第一
    項之規定，以裁定由受命法官獨任進行簡式審判程序審理，合先敘明。
二、右揭事實，業據被告丙○○於本院審理時坦承不諱（見本院卷第一三六頁），核
    與告訴人乙○○、甲○○於警詢、偵查中及本院調查、審理時所指訴之內容相符
    ，並有刑法第一百八十五條之三案件測試觀察紀錄表、汽機車駕駛人酒後生理協
    調平衡檢測記錄表、全民醫院酒精濃度檢查報告單各一紙及馬偕紀念醫院診斷證
    明書二份、道路交通事故調查報告表(一)、(二)、道路交通事故現場圖、臺北縣政府
    警察局蘆洲分局交通分隊處理交通事故現場測繪草圖暨處理道路交通事故補充資
    料表、舉發違反道路交通管理事件通知單各一件、事故現場照片十四張等附於偵
    查卷（見第十頁至第十二頁、第一八頁至第三一頁、第三八頁）可按，足徵被告
    之自白確與事實相符。查刑法第一百八十五條之三規定所謂「不能安全駕駛動力
    交通工具」係屬不確定法律概念，除衡之行為人駕車時飲用酒類之程度及血液中
    酒精含量之多寡外，並應參以行為人當時之精神狀態、駕馭車輛之情形及對於交
    通號誌或指揮之遵守能力，以資相佐，斷非徒以飲酒數量作為取決是否成罪之唯
    一標準。而酒精對中樞神經系統有麻醉作用，對人體之影響固因人而異，然多與
    血液中（或呼氣中）之酒精濃度成正比，通常情形，呼氣中酒精濃度０．２５Ｍ
    Ｇ／Ｌ或血液中酒精濃度在５０％ＭＧ／ＤＬ以上時，有輕度協調功能降低，足
    認有影響駕駛安全之虞，此有行政院國軍退除役官兵輔導委員會台北榮民總醫院
    八十八年八月五日（八八）北總內字第二六八六八號函可資佐證，是故道路交通
    安全規則第一百十四條第二款有汽車駕駛人飲酒後其吐氣所含酒精濃度超過每公
    升０．２５毫克以上者，不得駕車之規定。則本件被告於飲酒後，呼氣中酒精濃
    度已達每公升０‧四三毫克，參酌被告係騎乘重型機車自後方追撞告訴人所騎乘
    之輕機車之情形，足認被告已不能安全駕駛。綜上，本件事證明確，被告犯行堪
    以認定，應依法論科。
三、核被告所為，係犯刑法第一百八十五條之三之服用酒類不能安全駕駛動力交通工
    具而駕駛罪。又被告前曾於八十八年間因違反毒品危害防制條例案件，經本院以
    八十八年易字第四四二六號判處有期徒刑六月，如易科罰金，以三百元折算一日
    確定；又於八十九年間復因違反毒品危害防制條例案件，經本院以九十年度訴字
    第八八二號判處有期徒刑八月、七月，應執行有期徒刑一年一月確定，甫於九十
    二年四月三十日因假釋縮刑期滿執行完畢等節，有臺灣高等法院被告全國前案紀
    錄表一份在卷可參，其於五年之內，再犯本件有期徒刑以上之罪，係屬累犯，應
    依刑法第四十七條規定加重其刑。爰審酌被告明知酒精成分對人之意識能力具有
    不良影響，酒後駕車對一般往來之公眾及駕駛人本身皆具有高度之危險性，詎既
    漠視自身安危，尤枉顧公眾安全，而於服用酒類後之呼氣酒精濃度達每公升０．
    四三毫克，已處於不能安全駕駛動力交通工具之狀態下，仍騎乘重型機車，並發
    生交通事故致人受傷，顯已對行車安全造成危害，及犯後已坦承犯行，態度尚稱
    良好等一切情狀，量處如主文所示之刑，並諭知易科罰金之折算標準，以資懲儆
    。
據上論斷，依刑事訴訟法第二百九十九條第一項前段、第二百七十三條之一第一項，
刑法第一百八十五條之三、第四十七條、第四十一條第一項前段，罰金罰鍰提高標準
條例第二條，判決如主文。
本案經檢察官陳銘祥到庭執行職務。
中　　　華　　　民　　　國　　九十三　　年　　　八　　　月　　 十八 　　日
                              臺灣板橋地方法院刑事第二庭
                                  法  官  黃  若  美
右正本證明與原本無異
如不服本判決應於送達後十日內向本院提出上訴狀
                                  書記官  曹  秋  冬
中　　　華　　　民　　　國　　九十三　　年　　　八　　　月　　 十八 　　日
附錄本案論罪科刑法條全文：
中華民國刑法第一百八十五條之三
服用毒品、麻醉藥品、酒類或其他相類之物，不能安全駕駛動力交通工具而駕駛者，
處一年以下有期徒刑、拘役或三萬元以下罰金。
